臺灣彰化地方法院民事裁定
108年度簡上字第56號
上  訴  人  吳耀驊  
訴訟代理人  張右人律師
被上訴人    林德裕  

上列當事人間請求確認本票債權不存在事件，上訴人對於民國11
1年5月16日本院第二審判決提起上訴，本院裁定如下：
    主  文
上訴駁回。
第三審訴訟費用由上訴人負擔。
    理  由
一、上訴意旨略以：㈠證人張宸羚是以現金支付方式給付新臺幣
    （下同）360萬元給上訴人，但原審判決卻認定是300萬元，
    已有認定事實與證據不符之違法；㈡原審判決未就因可歸責
    於被上訴人之事由導致廢棄物堆置、設備毀損，才因此將價
    金折讓減為360萬元之情於判決理由中予以說明，已有判決
    不備理由之違法；㈢原審判決未依被上訴人之自認認定兩造
    所約定之450萬元範圍，已違反民事訴訟法第279條第1項之
    規定，且亦未究明是否指定抵充及抵充何債務，同應認已有
    未調查事實之判決違背法令情形。故上訴人請求廢棄原審判
    決，並駁回被上訴人於原審之訴等語。
二、按對於簡易訴訟程序之第二審裁判，其上訴利益逾第466條
    所定之額數者，當事人僅得以其適用法規顯有錯誤為理由，
    逕向最高法院提起上訴或抗告；對於簡易訴訟程序之第二審
    裁判，提起第三審上訴或抗告，須經原裁判法院之許可，前
    項許可，以訴訟事件所涉及之法律見解具有原則上之重要性
    者為限，為裁判之原法院認為不應許可者，應以裁定駁回其
    上訴或抗告，民事訴訟法第436條之2第1項、第436條之3第1
    項、第2項、第3項定有明文。又所謂適用法規顯有錯誤，係
    指原第二審判決就其取捨證據所確定之事實適用法規顯有錯
    誤而言，不包括認定事實、取捨證據及解釋契約不當，暨判
    決理由不備或理由矛盾在內之情形（最高法院111年度台簡
    上字第17號裁定意旨參照）。而所謂原則上重要性，係指該
    訴訟事件所涉及法律問題意義重大，有必要加以闡釋而言。
三、經查：
（一）就上訴人之上訴理由㈠，本件判決第9頁第1、15行所載之
      「300萬元」，應為「360萬元」之顯然誤載，業經本院另
      以裁定予以更正，先予敘明。
（二）上訴人雖以上訴理由㈡、㈢指摘本件判決適用法規顯有錯誤
      ，並具有原則上之重要性為由，請求許可提起上訴，然上
      訴理由㈡、㈢實質上乃是對本件判決理由不備及本院取捨證
      據、認定事實之職權行使不當為爭執，則依前揭說明，實
      與適用法規是否顯有錯誤無關，亦無所涉及之法律見解具
      有原則上重要性而有進一步闡明之必要，故應認上訴人之
      上訴不應許可，應予駁回。
四、依民事訴訟法第436條之3第3項、第95條、第78條，裁定如
    主文。
中　　華　　民　　國　　111 　年　　6 　　月　　16　　日
                  民事第一庭  審判長法  官  陳瑞水
　　　　　　　　　                  法  官  徐沛然
                                    法　官　許嘉仁
以上正本係照原本作成。
如不服本裁定，應於裁定送達後10日內，以書狀向本院提出抗告
，並繳納抗告費新臺幣1,000元。
中　　華　　民　　國　　111 　年　　6 　　月　　16　　日
                                    書記官　曾靖雯